【裁判字號】    90,易,104
【裁判日期】    900226
【裁判案由】    竊盜等
【裁判全文】
臺灣嘉義地方法院刑事判決                            九十年度易字第一四號
    公  訴  人  臺灣嘉義地方法院檢察署檢察官
    被      告  乙○○
右列被告因竊盜等案件，經檢察官提起公訴（九十年度偵字第四一號），本院判決
如左：
    主  文
乙○○共同偽造中華民國國民身分證，足以生損害於公眾及他人，累犯，處有期徒刑
參月。扣案所偽造之中華民國國民身分證貳枚，沒收之；又共同攜帶凶器毀壞安全設
備竊盜，累犯，處有期徒刑捌月，扣案之手電筒貳支、手電筒筆、螺絲起子、萬能板
手鉗各壹支均沒收。應執行有期徒刑拾月，扣案之中華民國國民身分證貳枚、手電筒
貳支、手電筒筆、螺絲起子、萬能板手鉗各壹支，均沒收。
    事  實
一、乙○○曾因竊盜案，於民國八十七年七月二日經本院判處有期徒刑一年五月確定
    ，於八十八年十月二日執行完畢，仍不知悔改，緣因其罹患疾病為圖冒名投保，
    竟夥同年籍、姓名均不詳，綽號為「阿順」之成年男子，共同基於偽造特種文書
    之犯意聯絡，於八十九年十二月十八日下午六時許，在台中市○○路與公益路口
    處，雙方合意以新台幣（下同）六萬元之代價偽造乙○○身分證二枚，乙○○並
    當場交付本人二張照片給綽號「阿順」者，供該「阿順」男子偽造身分證，綽號
    「阿順」男子取得上開照片後，乃在不詳地點，將乙○○照片粘貼於載有「丙○○」、「丁○○」二人身分證資料之偽造身分證上，足以生損害於政府機關對於
    國民身分證之監督管理正確性及丙○○、丁○○，俟完成後復於同年十二月二十
    七日下午五時許，在上開地點，交予乙○○收執。乙○○另夥同年籍、姓名均不
    詳，綽號為「阿凱」之成年男子，共同基於意圖為自己不法所有之犯意聯絡，於
    八十九年十二月三十日晚間二十三時五十分許，共持乙○○所有手電筒二支、手
    電筒筆一支及客觀上具有殺傷力之螺絲起子、萬能板手鉗各一支，前往嘉義市○○○街一００號之甲○○所有無人住居及看守之倉庫處，破壞該倉庫屬於安全設
    備之後門鎖（毀損未據告訴），進入該倉庫竊取甲○○所有之台灣碑酒（罐裝）
    一五０箱、米酒保特瓶五箱、玉山高梁三箱、伯朗咖啡（易開罐２５０ＣＣ）六
    ００箱、黑松沙士（罐裝３５０ＣＣ）五箱、開喜烏龍茶五箱、純水十箱等物品
    ，得手後再將部分物品出售黃瑞琛（另案由臺灣嘉義地方法院檢察署檢察官偵查
    ）牟利。嗣於九十年一月八日下午四時三十五分許，經警循線查獲上情，並扣得
    上開純水二四瓶、米酒二四瓶、黑松汽水二四罐、烏龍茶四八瓶、偽造身分證二
    枚及上開手電筒二支、手電筒筆、螺絲起子、萬能板手鉗各一支。
二、案經嘉義市警察局第一分局報請臺灣嘉義地方法院檢察署檢察官偵查起訴。
    理  由
一、右揭犯罪事實，迭據被告乙○○於警訊、偵查中及本院審理時供認不諱，核與被
    害人甲○○、丙○○、丁○○所述情節相符，是被告上開自白核與事實相符，自
    堪採信，此外，復有被告所偽造之身分證二枚及供上開竊盜所用之手電筒二支、
    手電筒筆、螺絲起子、萬能板手鉗各一支扣案可憑，並有贓物認領保管單乙紙在
    卷足稽，事證明確，被告前揭犯行，均堪以認定。
二、按螺絲起子、萬能板手鉗器物，客觀上顯足以對於他人身體生命構成威脅無疑，
    此為公眾所週知之事實。故核被告乙○○所為，係犯刑法第三百二十一條第一項
    第二、三款加重竊盜及同法第二百十二條之罪名。又被告分別與綽號「阿順」、
    「阿凱」就偽造特種文書、加重竊盜罪之實施，各有犯意聯絡，行為分擔，應論
    以共同正犯。被告以一行為同時偽造二枚身分證，為一行為觸犯數罪名，屬同種
    類想像競合犯，應依刑法第五十五條規定從一重處斷；其所犯上開二罪間，犯意
    各別，行為互殊，應分論併罰。末查，被告曾因竊盜案，於八十七年七月二日經
    本院判處有期徒刑一年五月確定，於八十八年十月二日執行完畢，有臺灣嘉義地
    方法院檢察署刑案資料查註紀錄表一份在卷足證，其五年內再犯本案有期徒刑以
    上之罪，應依累犯規定論處。爰審酌被告之素行資料、智識程度、犯罪之動機、
    目的、手段、所生危害及犯後坦承罪行，態度良好等一切情狀，分別量處如主文
    所示之刑，並定其應執行之刑，以資儆懲。
三、扣案之中華民國國民身分證貳枚、手電筒貳支、手電筒筆、螺絲起子、萬能板手
    鉗各一支，均為被告所有，業據被告供明在卷，其中中華民國國民身分證二枚，
    核屬被告犯罪所得之物，其餘扣案物，核屬供被告犯罪所用之物，均依法沒收之
    。
四、據上論斷，應依刑事訴訟法第二百九十九條第一項前段、刑法第二百十二條、第
    三百二十一條第一項第二款、第三款、第二十八條、第五十一條第五款、第五十
    五條、第三十八條第一項第二款、第三款、第四十七條、罰金罰鍰提高標準條例
    第一條前段，判決如主文。
本案經檢察官張長樹到庭執行職務
中      華      民      國    九十      年      二      月    二十六    日
                                臺灣嘉義地方法院刑事第三庭
                                    法  官  王  漢  章
右正本證明與原本無異。
如不服本判決，應於判決送達後十日內向本院提出上訴狀( 應附繕本 )。
中      華      民      國    九十      年      二      月    二十六    日
                                    書記官  李  文  政
附錄：
刑法第二百十二條：偽造、變造護照、旅券、免許證、特許證及關於品行、能力、服
                  務或其他相類之證書、介紹書，足以生損害於公眾或他人者，處
                  一年以下有期徒刑，拘役或三百元以下罰金。
刑法第三百二十一條
犯竊盜罪而有左列情形之一者，處六月以上五年以下有期徒刑：
一  於夜間侵入住宅或有人居住之建築物、船艦，或隱匿其內而犯之者。
二  毀越門扇、牆垣或其他安全設備而犯之者。
三  攜帶兇器而犯之者。
四  結夥三人以上而犯之者。
五  乘火災、水災或其他災害之際而犯之者。
六  在車站或埠頭而犯之者。
前項之未遂罰之。


司法院資訊處製作；財團法人民間司法改革基金會備份。
